臺灣臺北地方法院刑事判決             100年度易字第1863號
公  訴  人  臺灣臺北地方法院檢察署檢察官
被      告  朱韋霖
上列被告因傷害案件，經檢察官提起公訴（100年度調偵字第647
號），本院判決如下：
    主  文
本件公訴不受理。
    理  由
一、公訴意旨詳如附件起訴書所載。
二、按告訴乃論之罪，告訴人於第一審辯論終結前得撤回其告訴
    ，又告訴經撤回者，應諭知不受理之判決，而不受理之判決
    ，得不經言詞辯論為之，刑事訴訟法第二百三十八條第一項
    、第三百零三條第三款、第三百零七條分別定有明文。
三、查被告朱韋霖所涉傷害案件，起訴書認係犯刑法第二百七十
    七條第一項之罪，依同法第二百八十七條前段規定，須告訴
    乃論。茲據告訴人黃庭興具狀撤回告訴，此有「撤回刑事告
    訴」狀在卷足稽（本院卷參照），依上開說明，爰不經言詞
    辯論，逕為諭知不受理之判決。
據上論斷，應依刑事訴訟法第二百八十四條之一、第三百零三條
第三款、第三百零七條，判決如主文。
中    華    民    國    100  年    8     月    26     日
                  刑事第十庭    法  官  姚念慈
以上正本證明與原本無異
如不服本判決，應於送達後十日內，檢具繕本向本院提出上訴狀
上訴於臺灣高等法院。
                                書記官  劉芸珊
中    華    民    國    100  年    8     月    26     日
臺灣臺北地方法院檢察署檢察官起訴書
                                    100年度調偵字第647號
    被  告  朱韋霖  男  27歲(民國○○年○月○○日生)
                    住臺北巿大同區○○○路76巷12弄10號11
                      樓
                    國民身分證統一編號：Ｚ000000000號
上列被告因傷害案件，業經偵查終結，認應提起公訴，茲敘述犯
罪事實及證據並所犯法條如下：
            犯罪事實
一、朱韋霖乘坐黃庭興駕駛之計程車，於民國１００年２月１２
    日上午５時許，在臺北巿中正區○○路○段與漢口街口下車
    時，因拒付計程車車資，竟以手毆打計程車司機黃庭興，致
    黃庭興外耳鈍挫傷、紅腫、疼痛。
二、案經黃庭興訴由臺北巿政府警察局中正第一分局報請偵辦。
            證據並所犯法條
一、證據清單及待證事實：
    編號、證據名稱及待證事實
  (一)告訴人黃庭興指訴：全部犯罪事實。
  (二)診斷證明書：告訴人受傷情形。
  (三)被告朱韋霖供述：訊據被告朱韋霖雖矢口否認前開犯行，辯
    稱：伊並未毆打告訴人云云，然查前開犯罪事實，已據告訴
    人指訴不移，且有診斷證明書乙份附卷可稽，參以被告自承
    其有用手與告訴人拉扯，手有碰到告訴人等語，被告所辯顯
    係圖卸刑責之詞，不足採信，其犯行洵堪認定。
二、核被告朱韋霖所為，係犯刑法第２７７條第１項之罪嫌。
三、依刑事訴訟法第２５１條第１項提起公訴。
    此  致
臺灣臺北地方法院
中    華    民    國   100    年    5     月    31    日
                              檢  察  官  吳  宗  樑
本件正本證明與原本無異
中    華    民    國   100    年    6     月    20    日
                              書  記  官  朱  建  又
附錄本案所犯法條全文
中華民國刑法第277條
（普通傷害罪）
傷害人之身體或健康者，處 3 年以下有期徒刑、拘役或 1 千元
以下罰金。
犯前項之罪因而致人於死者，處無期徒刑或 7 年以上有期徒刑
；致重傷者，處 3 年以上 10 年以下有期徒刑。